【裁判字號】    95,抗,32
【裁判日期】    950117
【裁判案由】    聲請撤銷緩刑
【裁判全文】
臺灣高等法院刑事裁定                    95年度抗字第32號
抗  告  人
即  受刑人  甲○○
                    （現於臺灣桃園監獄執行中）
上列抗告人即受刑人因聲請撤銷緩刑案件，不服臺灣桃園地方法
院中華民國94年12月19日裁定（94年度撤緩字第103號），提起
抗告，本院裁定如下：
    主  文
抗告駁回。
    理  由
一、本件台灣桃園地方法院檢察署檢察官聲請意旨略以：本件抗
    告人即受刑人甲○○前因偽造文書案件，經台灣桃園地方法
    院於民國九十一年十一月六日以九十一年度桃簡字第一一九
    四號判決判處有期徒刑二月，如易科罰金以三佰元折算一日
    ，緩刑三年，於九十一年十二月二十三日確定在案。嗣受刑
    人於上揭緩刑期間內，又於九十四年一月二十九日更犯公共
    危險罪，經該院於九十四年四月二十九日以九十四年度桃交
    簡字第八三六號判決判處有期徒刑二月，如易科罰金以三佰
    元折算一日，於九十四年七月七日確定。因依刑法第七十五
    條第一項第一款、刑事訴訟法第四百七十六條等規定，聲請
    將受刑人上述緩刑宣告撤銷等語。
二、原法院認檢察官之聲請為有理由，受刑人上揭緩刑宣告，自
    應予以撤銷等語。
三、抗告意旨指稱不能因其無法繳納易科罰金之金額，遂沒收其
    緩刑宣告云云。
四、按受緩刑之宣告，而緩刑期內更犯罪，受有期徒刑以上刑之
    宣告者，應撤銷其緩刑之宣告，刑法第七十五條第一項第一
    款定有明文。經查，本件抗告人即受刑人甲○○前曾因偽造
    文書案件，經台灣桃園地方法院於九十一年十一月六日以九
    十一年度桃簡字第一一九四號判決判處有期徒刑二月，如易
    科罰金以三佰元折算一日，緩刑三年，於九十一年十二月二
    十三日確定在案，詎其又於上揭緩刑期間內之九十四年一月
    二十九日，服用酒類，不能安全駕駛動力交通工具而駕駛，
    而由該院於九十四年四月二十九日以九十四年度桃交簡字第
    八三六號判決判處有期徒刑二月，如易科罰金以三佰元折算
    一日，於九十四年七月七日確定等情，有上述二案判決書正
    本在卷可按。依上說明，受刑人上揭緩刑宣告，自應予以撤
    銷。原法院因而撤銷抗告人前揭緩刑宣告，於法並無不合。
    抗告意旨指稱：不能因其無法繳納易科罰金之金額，遂沒收
    其緩刑宣告云云；然查因抗告人於緩刑期間內，復因故意犯
    罪，受有期徒刑之宣告，依法本即應撤銷其先前所受之緩刑
    宣告，不因其是否繳納易科罰金之款項而有所不同。即此，
    抗告人因不諳法律之規定，誤以為其因無法繳納易科罰金之
    款項經發監執行，方遭受撤銷緩刑之對待，顯有誤會。綜上
    ，本件抗告為無理由，應予駁回。
五、據上論結，應依刑事訴訟法第412條，裁定如主文。
中    華    民    國    95    年    1     月    17    日
                  刑事第十二庭審判長法  官  李文成
                                    法  官  王復生
                                    法  官  周盈文
以上正本證明與原本無異。
不得再抗告。
                                    書記官  余姿慧
中    華    民    國    95    年    1     月    17    日


司法院資訊處製作；財團法人民間司法改革基金會備份。
